臺灣臺中地方法院民事判決　　　　九十一年度婚字第一三一七號
　　原　　　告　　乙○○
　　被　　　告　　甲○○
右當事人間請求離婚事件，本院判決如左：
    主    文
准原告與被告離婚。
訴訟費用由被告負擔。
    事      實
甲、原告方面：
一、聲明：求為判決如主文所示。
二、陳述：
    原告與被告為夫妻關係，子女皆已成年，兩造自婚後感情即不甚融洽，被告常藉
    細故與原告爭吵，甚至毆打原告，原告為維家庭和諧再三隱忍，詎近二年來，被
    告非但未曾改善對待原告之態度，反而變本加厲，竟於民國（下同）九十年十一
    月五日中午十二時許，在台中縣沙鹿鎮○○里○○路三九二巷九八號家中，再次
    藉細故與原告爭吵，出手毆傷原告，致原告受有頸部、右手及右足挫傷之傷害，
    案經原告提出告訴，經台灣台中地方法院檢察署以九十年度偵字第二一三二０號
    聲請簡易處刑，原告並同時聲請台灣台中地方法院據以核發民事通常保護令（九
    十年家護字第九九六號）在案。豈知，被告竟不知悔改，復於九十一年十月十五
    日再次藉故毆傷原告，復經原告再次提出傷害罪之告訴，原告對於被告動輒暴力
    相向之生活習性，於精神肉體上所施加之痛苦，實感再難以忍受，兩造之感情破
    裂，相處勢如水火，夫妻情義已因被告之暴力行為而蕩然無存，原告非不得依民
    法第一千零五十二條第一項第三款之規定請求離婚。
三、證據：提出戶籍謄本乙份、九十年度偵字第二一三二０號聲請簡易判決處刑書影
    本乙份、九十年度家護字第九九六號民事通常保護令影本乙份、光田綜合醫院診
    斷証明書乙份、九十一年度偵字第二０一三九號傷害案件傳票影本乙紙為証，並
    聲請傳訊証人張應賜。
乙、被告方面：
一、聲明：原告之訴駁回。
二、陳述：
    伊與原告結婚已近四十年，育有二子二女，伊為家庭南北奔波，任勞任怨，胼手
    胝足來維持家中生計，付出之心力，實不為外人所知，但伊無怨無悔。自伊於八
    十七年間遭逢腦溢血造成身體中風，在語言行動上有不便之處，而在療養復健過
    程中，原告棄伊於不顧，離家出走長達一、二年，直至積蓄花用殆盡才回到家中
    ，原告不時以精神、動作、語言之挑釁。
    理      由
一、本件原告主張其與被告係夫妻關係，現仍存續中之事實，業據其提出戶籍謄本為
　　證，自堪信為真實。又原告主張被告常藉細故與原告爭吵，甚至毆打原告，於九
    十年十一月五日中午十二時許，在台中縣沙鹿鎮○○里○○路三九二巷九八號家
    中，再次藉細故與原告爭吵，出手毆傷原告，致原告受有頸部、右手及右足挫傷
    之傷害，復於九十一年十月十五日再次藉故毆傷原告等情，業據原告提出戶籍謄
    本乙份、九十年度偵字第二一三二０號聲請簡易判決處刑書影本乙份、九十年度
    家護字第九九六號民事通常保護令影本乙份、光田綜合醫院診斷証明書乙份、九
    十一年度偵字第二０一三九號傷害案件傳票影本乙紙為証，並經証人張應賜到庭
    證述屬實，原告此部分之主張亦堪信為真實。
二、按夫妻之一方受他方不堪同居之虐待者，他方得請求離婚，民法第一千零五十二
    條第一項第三款定有明文。又按婚姻以夫妻之共同生活為目的，夫妻應以誠摯相
    愛為基礎，相互尊重、忍讓與諒解，共同建立和諧美滿幸福之家庭，倘其一方予
    他方以身體上或精神上不可忍受之痛苦，致無法繼續保持共同生活之美滿、安全
    及幸福，而生婚姻之破綻，即屬不堪同居之虐待。再者，是否為夫妻間不堪同居
    之虐待，自兩性平等之地位，維持人性之尊嚴，並斟酌當事人之地位、教育程度
    及其他情事而定。本件被告經常辱罵原告，並毆打原告，已如前述，對原告之人
    性尊嚴，傷害甚鉅，足認被告給予原告身體上及精神上不可忍受之痛苦，已達不
    堪同居虐待之程度。從而，原告依民法第一千零五十二條第一項第三款，請求離
    婚，於法即無不合，應予准許。
三、據上論結，本件原告之訴為有理由，依民事訴訟法第七十八條，判決如主文。
中　　　華　　　民　　　國　　九十一　　年　　十二　　月　　廿六    　　日
                                 臺灣臺中地方法院家事法庭
~B法　　　官　廖穗蓁
右為正本係照原本作成
如對本判決上訴應於判決送達後廿日內向本院提出上訴狀
中　　　華　　　民　　　國　　九十一　　年　　 十二　　 月　　 三十　　 日
~B法院書記官
